【裁判字號】    99,上易,100
【裁判日期】    990115
【裁判案由】    傷害
【裁判全文】
臺灣高等法院刑事判決                 99年度上易字第100號
上  訴  人
即  被  告  甲○○
上列上訴人即被告因傷害案件，不服臺灣臺北地方法院98年度易
字第2345號，中華民國98年11月30日第一審判決（聲請簡易處刑
案號：臺灣臺北地方法院檢察署98年度調偵字第808號，簡易處
刑案號：臺灣臺北地方法院98年度簡字第3019號），提起上訴，
本院判決如下：
    主  文
上訴駁回。
    理  由
一、按不服地方法院之第一審判決而上訴者，應向管轄第二審之
    高等法院為之。上訴書狀應敘述具體理由。上訴書狀未敘述
    上訴理由者，應於上訴期間屆滿後20日內補提理由書於原審
    法院，逾期未補提者，原審法院應定期間先命補正。第二審
    法院認為上訴書狀未敘述理由或上訴有第362 條前段之情形
    者，應以判決駁回之。但其情形可以補正而未經原審法院命
    其補正者，審判長應定期間先命補正。刑事訴訟法第361 條
    、第367 條，分別定有明文。所謂不服第一審判決之具體理
    由，必係依據卷內既有訴訟資料或提出新事證，指摘或表明
    第一審判決有何採證認事、用法或量刑等足以影響判決本旨
    之不當或違法，而構成應予撤銷之具體事由，始克當之（例
    如：依憑證據法則具體指出所採證據何以不具證據能力，或
    依憑卷證資料，明確指出所為證據證明力之判斷如何違背經
    驗、論理法則）；倘僅泛言原判決認定事實錯誤、違背法令
    、量刑失之過重或輕縱，而未依上揭意旨指出具體事由，或
    形式上雖已指出具體事由，然該事由縱使屬實，亦不足以認
    為原判決有何不當或違法者（例如：對不具有調查必要性之
    證據，法院未依聲請調查亦未說明理由，或援用證據不當，
    但除去該證據仍應為同一事實之認定），皆難謂係具體理由
    ，俾與第二審上訴制度旨在請求第二審法院撤銷、變更第一
    審不當或違法之判決，以實現個案救濟之立法目的相契合，
    並節制濫行上訴（最高法院97年度臺上字第892 號判決參照
    ）。是以上訴人之上訴書狀或補提之上訴理由書，雖有敘述
    上訴理由，惟並未具體敘述第一審判決有上述違法、不當情
    形，即與未敘述具體理由無異，其所為上訴，即不符合上訴
    之法定要件。
二、本件被告甲○○不服原判決，提起上訴，上訴書理由略以：
    告訴人乙○○所受右手之傷勢，係於其租屋處見電梯即將關
    而以手腳擊打電梯成傷，並非被告所為；另被告因至案發現
    場抱回其所飼養之犬隻，詎遭告訴人以狗繩套住被告之頸部
    ，並強搶被告懷中之犬隻，被告不得以遂與告訴人相互搶來
    搶去，衡情被告之上述行為應屬正當防衛之行為云云。
三、經查原判決係認定：被告甲○○於民國97年11月2 日晚上10
    時30分，在乙○○位在臺北市○○○路263 號4 樓之6 租屋
    處，因細故與乙○○發生爭執，竟基於傷害乙○○身體之犯
    意，用力拉扯乙○○，致乙○○受有右前臂及手腕挫傷及瘀
    瘢(3×1 公分、1 ×1 公分、2 ×1 公分) 、右膝瘀瘢(1×
    1 公分) 、右臂瘀瘢(1×1 公分) 等傷害。因認被告甲○○
    係觸犯刑法第277 條第1 項普通傷害罪，並審酌被告之生活
    狀況、智識程度、犯罪後否認犯行之態度、所造成告訴人受
    害程度，以及被告本案傷害犯行源於取回飼犬情有可原等一
    切情狀，量處拘役40日，並諭知如易科罰金，以新台幣1 千
    元折算1 日。本院經核原審已詳敘認定事實所憑證據、認定
    理由及量刑依據。從形式上觀察，原判決並無認定事實錯誤
    、量刑瑕疵或違背法令之情形。被告上揭上訴理由，核與其
    於原審坦承犯行，有所齟齬，且並未具體指述原審有何認事
    用法之違誤。而原審於量刑時就認定被告犯罪之理由及過程
    詳為審酌並敘明理由在案，核無認事用法之違誤，或量刑刑
    度有何違法或不當情事。
四、被告上訴意旨否認犯行，辯稱告訴人所受之傷勢並非其所造
    成，且其所為符合正當防衛阻卻違法之規定云云。然查，觀
    之原審判決，見原審就認定被告甲○○確實有傷害告訴人成
    傷犯行之相關證據資料，已於判決理由中詳加論敘舖陳，核
    無違背經驗法則或論理法則。被告上訴意旨僅空言否認犯罪
    ，並未具體指摘原審判決關於認定事實、適用法律及量刑等
    事項，究竟有何違法或不當之具體情形。依上開說明，本件
    被告上訴顯無具體理由而不合法定程式應予駁回，並不經言
    詞辯論為之。
五、據上論斷，依刑事訴訟法第367 條前段、第372 條，判決如
    主文。
中    華    民    國    99    年    1     月    15    日
                  刑事第九庭審判長法  官  陳貽男
                                  法  官  楊炳禎
                                  法  官  周盈文
以上正本證明與原本無異。
不得上訴。
                                  書記官  張郁琳
中    華    民    國    99    年    1     月    15    日


司法院資訊處製作；財團法人民間司法改革基金會備份。
